【裁判字號】    98,繼,912
【裁判日期】    980618
【裁判案由】    拋棄繼承
【裁判全文】
臺灣桃園地方法院民事裁定               98年度繼字第912號
聲  明  人  甲○○
                        樓
            乙○○
共      同
法定代理人  子○○
聲  明  人  丁○○
                        巷26.
法定代理人  壬○○
                      共同送達.
                        巷13.
被繼承人    癸○○（亡）
上列聲明人聲明拋棄繼承事件，本院裁定如下：
    主    文
聲明駁回。
程序費用由聲明人負擔。
    理    由
一、按遺產繼承人，除配偶外，依左列順序定之：一、直系血親
    卑親屬。二、父母。三、兄弟姊妹。四、祖父母。第1138條
    所定第一順序之繼承人，有於繼承開始前死亡或喪失繼承權
    者，由其直系血親卑親屬代位繼承其應繼分。又繼承人得拋
    棄其繼承權。民法第1138條、第1139條及第1174條第1 項分
    別定有明文。可知與被繼承人有民法第1138條各款或第1139
    條規定之關係者，始得為繼承人，並於取得繼承人身分後，
    始得向法院聲明拋棄其繼承權。又第1138條所定第一順序之
    繼承人中有拋棄繼承權者，其應繼分歸屬於其他同為繼承之
    人。民法第1176條第1 項亦有明文。是被繼承人之直系血親
    卑親屬中有拋棄其繼承權者，該拋棄繼承權者本來可以繼承
    之應繼分，即歸由其他可同為繼承之配偶及同一順序之直系
    血親卑親屬繼承，此時該拋棄繼承權之直系血親卑親屬之子
    女（即被繼承人再次順序之直系血親卑親屬）即無繼承被繼
    承人遺產之權利，自無向法院聲明拋棄繼承之資格及必要。
二、查本件聲明人主張被繼承人癸○○於民國98年4 月5 日死亡
    ，被繼承人癸○○之配偶丙○○、女兒子○○、己○○、庚
    ○○、辛○○、壬○○、戊○○（另行准予備查）均已向本
    院聲明拋棄繼承，另被繼承人癸○○之子詹偉正則向本院聲
    明限定繼承（另案裁定准許），聲明人甲○○、乙○○為第
    一順位繼承人子○○之子女，聲明人丁○○則為第一順位繼
    承人壬○○之子女，聲明人均為被繼承人癸○○之孫子女等
    情，有聲明人提出之戶籍謄本7 件、繼承系統表、臺灣板橋
    地方法院檢察署相驗屍體證明書、詹偉正限定繼承呈報狀各
    1 件在卷可稽，固可信為真實。惟被繼承人癸○○既已有第
    一順位繼承人詹偉正向本院聲明限定繼承，依照民法第1176
    條第1 項規定，前開拋棄繼承之人聲明拋棄繼承之應繼分，
    自應歸由詹偉正繼承，參照前開說明，聲明人均非被繼承人
    癸○○之繼承人，是聲明人以其均係被繼承人癸○○之孫子
    女，為被繼承人癸○○之繼承人為由，向本院聲明拋棄其根
    本尚未存在之繼承權，顯與法律規定不符，應予駁回。
三、依非訟事件法第21條第1 項前段，裁定如主文。
中    華    民    國    98    年    6     月    18    日
                  家事法庭法  官  林雯娟
以上正本係照原本作成。
如對本裁定抗告須於裁定送達後10日內向本院提出抗告狀，並應
繳納抗告費新台幣1,000 元。
中    華    民    國    98    年    6     月    18    日
                          書記官  楊慧伶


司法院資訊處製作；財團法人民間司法改革基金會備份。
